# 财务软件入账问题

提问人：圣媛 时间：2020-06-12 19:33:03
国有独资公司 19 年购入财务软件 3000 元，记入无形资产。 2020 年陆续发生财务软件升级费 3000 元，新增软件模块5000 元。请问都要记入无形资产摊销吗？按几年摊销比较合适？

回答人：chenyiwei
软件升级和新增功能模块的支出可以确认为无形资产。其中软件升级支出的摊销期限为原软件无形资产的剩余摊销年限；新增功能模块如果独立性较强的，可单独确认为一项无形资产，在其自身可使用寿命内摊销。